【裁判字號】    88,交易,216
【裁判日期】    890512
【裁判案由】    過失傷害
【裁判全文】
臺灣嘉義地方法院刑事判決                        八十八年度交易字第二一六號
    公  訴  人  臺灣嘉義地方法院檢察署檢察官
    被      告  甲○○
右列被告因過失傷害案件，經檢察官提起公訴 (八十八年度偵字第四六五八號)，本
院判決如左：
    主  文
甲○○因過失傷害人，處有期徒刑參月，如易科罰金以參佰元折算壹日。
    事  實
一、甲○○於民國八十八年六月六日上午六時四十八分許，駕駛車號ＭＹ０七三０號
    自小貨車，沿嘉義縣新港鄉由中洋村往菜公村東向西方向行駛，駛至嘉義縣新港
    鄉菜公村咬仔竹活動中心旁約三十公尺處交岔路口，本應注意汽車行駛至交岔路
    口，應行至交岔路口中心處左轉，並不得佔用來車道搶先左轉，而當時為白天，
    天候為晴，路面乾燥無缺陷亦無障礙物，視距良好，並無不能注意之情事，甲○○竟疏未注意，於行經上開交岔路口，貿然搶先左轉進入狹路，適有丙○○○騎
    乘車號ＭＡＪ０三一號重型機車自甲○○左側駛至該交岔路口，甲○○行進中之
    自小貨車左車門處撞及丙○○○駕駛機車之車頭，致丙○○○人車倒地，受有頭
    部受傷、臉頰裂傷、左上肢挫傷、左下肢挫傷及右手肘擦傷等傷害。甲○○於肇
    事後犯罪未經發覺前，向至現場處理尚不知肇事者為何人之警員乙○○，主動表
    示其即為肇事車輛之駕駛者而自首。
二、案經被害人丙○○○訴由嘉義縣警察局民雄分局報請台灣嘉義地方法院檢察署檢
    察官偵查起訴。甲○○並接受裁判。
    理  由
一、訊據被告甲○○固坦承於右揭時、地駕車與告訴人丙○○○所駕之重型機車發生
    車禍，惟矢口否認有何過失犯行，辯稱：係告訴人丙○○○車速過快，突然駛至
    撞及其車云云。惟查：
    （一）依據卷附現場照片及現場圖觀之，往中洋村之東西向道路有八公尺寬，新
          港往菜公村之南北向道路有四點一公尺寬，而被告所駕駛之ＭＹ０七三０
          號貨車與告訴人ＭＡＪ０三一號機車碰撞後之停留位置，該貨車車頭往左
          已越過往中洋村之東西向道路，然整輛車卻幾乎橫放於新港往菜公村北向
          南方向道路上，而該車之左後方距離路緣僅零點七公尺，顯見被告行經上
          開肇事岔路口並未行至路口中心處即佔用來車道搶先左轉，應堪認定。
    （二）按汽車左轉彎時，應行至交岔路口中心處左轉，並不得佔用來車道搶先左
          轉。道路交通安全規則第一百零二條第一項第四款後段定有明文，被告為
          領有駕駛執照之合格駕駛員，對於上開規定，自應知之甚明，是其於駕車
          行經本件肇事地點之交岔路口左轉彎時，本應注意應行至交岔路口中心處
          左轉，並不得佔用來車道搶先左轉，復依當時為白天，天候為晴，路面乾
          燥無缺陷亦無障礙物，視距良好，此有道路交通事故調查表在卷可按，足
          見被告當時並無不能注意之情事，其竟應注意能注意而不注意肇致本件車
          禍，自應負過失責任至明，且本件車禍經送台灣省車輛行車事故覆議鑑定
          委員會覆議結果，亦認被告駕駛自小貨車，行經無號誌交岔路口，搶先左
          轉進入狹路，為肇事原因，亦有該覆議鑑定委員會八十九年二月二十四日
          府覆議字第八八一八二三號函所附覆議意見書一份在卷可稽。又告訴人確
          因本件車禍，而受有頭部受傷、臉頰裂傷、左上肢挫傷、左下肢挫傷及右
          手肘擦傷等傷害，有財團法人天主教聖馬爾定醫院診斷證明書一件附卷足
          憑，告訴人之傷害與被告之過失行為間，自有相當因果關係。
     綜上所述，被告前開所辯，要屬卸責之詞，不足採信，本件事證明確，被告犯
     行堪予認定。
二、核被告所為係犯刑法第二百八十四條第一項前段之過失傷害罪。被告於肇事後主
    動向至現場處理尚不知肇事者為何人之警員乙○○表示其為肇事者而自首等情，
    業據證人乙○○到庭結證屬實（參本院八十八年八月二十七日訊問筆錄），被告
    嗣後並接受裁判，應依刑法第六十二條前段規定減輕其刑。爰審酌被告之過失程
    度，告訴人丙○○○之傷情，被告嗣後並未賠償告訴人之損害，且矢口否認過失
    犯行，犯後態度不佳，及被告前無科刑犯罪前科，有本院被告全國前案紀錄表可
    考等一切情狀，量處如主文所示之刑，並諭知易科罰金之折算標準。
據上論斷，應依刑事訴訟法第二百九十九條第一項前段、刑法第二百八十四條第一項
前段、第四十一條、第六十二條前段，罰金罰鍰提高標準條例第一條前段、第二條，
判決如主文。
本案經檢察官林世芬到庭執行職務
中    華    民    國      八十九      年      五      月      十二      日
                                      臺灣嘉義地方法院刑事第二庭
                                          法  官  劉  瓊  雯
右正本證明與原本無異。
如不服本判決，應於判決送達後十日內向本院提出上訴狀( 應附繕本 )。
中    華    民    國      八十九      年      五      月      十六      日
                                          書記官  陳  冠  學
附錄本案論罪科刑法條：
刑法第二百八十四條第一項前段
因過失傷害人，處六月以下有期徒刑、拘役或五百元以下罰金。


司法院資訊處製作；財團法人民間司法改革基金會備份。
